【裁判字號】    89,易,329
【裁判日期】    890211
【裁判案由】    竊盜
【裁判全文】
臺灣臺南地方法院刑事判決                          八十九年度易字第三二九號
    公  訴  人  臺灣台南地方法院檢察署檢察官
    被      告  丙○○
    被      告  甲○○
右列被告因竊盜案件，經檢察官提起公訴（八十八年度偵字第)四七九三號），本院
判決如左：
    主  文
丙○○共同竊盜，累犯，處罰金陸仟元，如易服勞役，以參佰元折算壹日。
甲○○共同竊盜，處罰金伍仟元，如易服勞役，以參佰元折算壹日。
    事  實
一、丙○○曾於八十七年間因犯毀損罪，經本院判處有期徒三月，於八十八年四月二
    十六日執行完畢，竟仍不知悔改。其於八十八年十二月一日一時五十分許，駕駛
    車號ＴＷ—八三八六號自小客車，載甲○○等人，至台南縣永康市○○路八九一
    巷二七七弄九號乙○○所負責經營之震嶸塑膠公司，拜訪乙○○，適蔡建雄不在
    ，丙○○見公司內無人，認有機可乘，竟與甲○○基於共同意圖為自己不法之所
    有之犯意聯絡，由乙○○下手竊取該公司所有之垃圾桶六個、腳踏板六十塊、水
    杓六十個、川流水桶十個、刀削器一百二十支（以上合計價值約新台幣五千三百
    三十元），由甲○○負責接應及搬運，得手後欲離去時，為該公司之職員陳永城
    發現，通知乙○○報警當場逮獲，並扣得扣上開物品。
二、案經乙○○訴由台南縣警察局永康分局報請台灣台南地方法院檢察署檢察官偵查
    起訴。
    理  由
一、右揭事實，業分據被告丙○○於審理中及被告甲○○於警局初訊時坦承不諱，核
    與證人陳永城證述情節及告訴人乙○○指訴情節均相符，並有贓物認領保管單乙
    紙附卷可稽，罪證明確，被告等犯行均堪以認定。被告二人嗣均翻異前供，被告
    丙○○辯稱：祇有伊一人行竊云云；被告甲○○辯稱：伊未和丙○○一起行竊云
    云，無非分係事後迴護及畏罪卸責之詞，均不足採信。
二、核被告丙○○、甲○○所為，均係犯刑法第三百二十條第一項竊盜罪。被告二人
    彼此間有犯意之聯絡及行為之分擔，為共同正犯。又被告丙○○曾於八十七年間
    因犯毀損罪，經本院判處有期徒三月，於八十八年四月二十六日執行完畢，有台
    灣台南地方法院檢察署刑案資料查註紀錄表乙份在卷可憑，其於五年內再犯本件
    有期徒刑以上之罪，為累犯，應依法加重其刑。第念被告二人係因一時貪念致罹
    刑章，且所竊得之財物價值不高，犯罪情節非重大，告訴人亦當庭表示願原諒渠
    二人犯行，並審酌渠二人之前科素行等一切情狀，均從寬分別量處如主文所示之
    刑，並諭知易服勞役之折算標準，以示懲儆。
三、據上論斷，應依刑事訴訟法第二百九十九條第一項前段，刑法第二十八條第三
    百二十條第一項、第四十七條第四十二條第二項，罰金罰鍰提高標準條例第一
    條前段、第二條，判決如主文。
本案經檢察官羅瑞昌到庭執行職務。
中    華    民    國      八十九    年      二        月      十一     日
                              臺灣臺南地方法院刑事第二庭
                                       法  官  柯  顯  卿
右正本證明與原本無異。
如不服本判決，應於判決送達後十日內向本院提出上訴狀( 應附繕本 )。
                                       書記官  盧  立  勇
中    華    民    國      八十九    年      二        月      十四     日
附錄本案論罪科刑法條全文：
刑法第三百二十條第一項：意圖為自己或第三人不法之所有，而竊取他人之動產者，
                        為竊盜罪，處五年以下有期徒刑、拘役或五百元以下罰金
                        。


司法院資訊處製作；財團法人民間司法改革基金會備份。
